臺灣嘉義地方法院刑事判決　　　　　　　100年度訴字第363號
公　訴　人　臺灣嘉義地方法院檢察署檢察官
被　　　告　蔡清標
指定辯護人　楊勝夫律師
上列被告因違反毒品危害防制條例案件，經檢察官提起公訴（10
0年度偵字第2737號），本院判決如下：
    主  文
蔡清標共同販賣第一級毒品，累犯，處有期徒刑拾陸年。未扣案
0000000000號行動電話（含ＳＩＭ卡）壹支，沒收，
如全部或一部不能沒收時，連帶追徵其價額。未扣案販賣第一級
毒品所得新台幣壹仟元連帶沒收，如全部或一部不能沒收時，以
其財產連帶抵償之。
    犯罪事實
一、蔡清標（綽號「雞哥」、「雞仔」）前(1) 因違反麻醉藥品
    管制條例案件、藥事法案件，經本院以 82年度訴字第793號
    判決判處有期徒刑7月、6月確定； (2)因違反麻醉藥品管制
    條例案件，經本院以 82年度訴字第988號判決判處有期徒刑
    5年4月確定， (1)(2)案經本院以96年度聲減字第615號裁定
    (1)減刑並與(2)定應執刑為有期徒刑5年5月又15日確定。嗣
    於84年10月24日假釋付保護管束出監，又於假釋期間再犯(3
    )麻醉藥品管制條例案件、藥事法案件，經本院以 85年度訴
    字第 466號判決分別判處有期徒刑4年6月、7月、6月，並定
    應執行有期徒刑5年5月確定，(1)(2)假釋經撤銷後應執行殘
    刑3年9月21日，與(3)接續執行，於91年1月31日再次假釋，
    又於假釋期間因施用毒品，其第二次假釋再經撤銷，需執行
    殘刑2年7月18日，因 (4)違反動產擔保交易法案件，經本院
    以93年嘉簡字第913號判處有期徒刑3月確定，與前揭執行殘
    刑2年7月18日接續執行，於 96年6月30日縮刑期滿執行完畢
    。詎其仍不知悔改，明知海洛因係毒品危害防制條例所規定
    禁止販賣或持有之第一級毒品，仍與林志清（販賣毒品犯行
    ，業經本院於99年8月13日以99年度訴字第177號判決判處有
    期徒刑15年6月，並經臺灣高等法院臺南分院於100年2 月22
    日以99上訴字第907號駁回上訴，嗣經最高法院於 100年4月
    29日以100年度台上字第2186號駁回上訴確定）共同基於意
    圖營利販賣第一級毒品之犯意聯絡，以林志清所使用之手機
    門號0000000000號行動電話，與郭明忠（綽號阿偉）使用之
    0000000000號行動電話為聯絡工具，於97年10月21日晚上9
    時許，與郭明忠聯繫購買海洛因地點後，旋即於同日晚上9
    時10分許，在嘉義市○○路上嘉義交流道下之巴士客運站旁
    ，以新臺幣（下同）1千元價格，交付販賣海洛因1包予郭明
    忠得手，嗣經警循線查獲。
二、案經臺灣高等法院臺南分院檢察署於 100年3月9日以檢仁字
    第1000000148號函送臺灣嘉義地方法院檢察署檢察官偵查起
    訴。
    理  由
壹、證據能力部分：
    本件被告暨其辯護人於本院準備程序暨審理時，均未對證據
    能力部分表示意見。經查：
一、按被告以外之人於審判外之陳述，經當事人於審判程序同意
    作為證據，法院審酌該言詞陳述或書面陳述作成時之情況，
    認為適當者，亦得為證據。當事人、代理人或辯護人於法院
    調查證據時，知有第159條第1項不得為證據之情形，而未於
    言詞辯論終結前聲明異議，視為有前項之同意，刑事訴訟法
    第159條之5定有明文。查本件被告及渠辯護人未於言詞辯論
    終結前，對於告訴人供述外之所有傳聞證據，亦即警詢調查
    筆錄、檢察官訊問筆錄、另案之本院 99年度訴字第177號審
    判筆錄、林志清之 98年9月18日陳述書、郭明忠指認林志清
    之指認記錄表及前案紀錄表等之證據能力聲明異議。本院審
    酌上開言詞及書面陳述作成時之情況，認無顯不適當之情形
    ，且經本院於審理時逐一提示予被告、檢察官及被告之辯護
    人表示意見，故採納前揭證據方法，尚無礙於被告於程序上
    之彈劾詰問權利。被告雖否認犯行，然僅爭執筆錄內容之證
    明力，並無證據得認檢警偵辦過程有何偏頗之處；況相關證
    人均到庭接受兩造交互詰問，而得彈劾先前供述之內容；除
    筆錄外之傳聞證據係公務員職務上或從事業務之人業務上證
    明或紀錄文書，復查無顯不可信之情況等，予以採納之，既
    無礙被告及辯護人程序上對質詰問之權利，合於刑事訴訟法
    第159條之5規定，自具備證據能力。
二、被告以外之人於檢察事務官、司法警察官或司法警察調查中
    所為之陳述，與審判中不符時，其先前之陳述具有較可信之
    特別情況，且為證明犯罪事實存否所必要者，得為證據，此
    觀刑事訴訟法第159條之2規定甚明。就證人郭明忠於警詢筆
    錄及檢察官前所為，有關交易地點先證稱在嘉義市民生公園
    ，後在偵查中證述在北港路巴士站，嘉義市民生公園係遇到
    林志清跟他留電話的地點，經傳喚到庭交互詰問結果，與審
    理時所言交易地點為北港路巴士站，通訊監察譯文內所指交
    易地點為高速公路巴士站，顯見郭明忠於警詢筆錄及檢察官
    前所為，有關交易地點在嘉義市民生公園部分之供述，並無
    較可信之特別情況，毋庸額外承認該部份供述之證據能力，
    此部分應予排除，然其於警詢時所為之陳述，仍得作為彈劾
    證據使用。
三、按刑事訴訟法第155條第2項規定：「無證據能力、未經合法
    調查之證據，不得作為判斷之依據。」；第159條第1項規定
    ：「被告以外之人於審判外之言詞或書面陳述，除法律有規
    定者外，不得作為證據。」第 110條規定：「證人之個人意
    見或推測之詞，除以實際經驗為基礎者外，不得作為證據。
    」，被告以外之人即證人郭明忠向檢察官證稱：「林志清說
    他有約一個朋友雞仔在北港路」、「買家是雞仔，我不確定
    ，是林志清告訴我的」、「林志清說裡面的人是雞仔」，屬
    審判外供述之證據能力，查證人郭明忠係向檢察官轉述其他
    案發在場者即林志清所言，被告及其他在場者林志清之供述
    ，皆屬審判外供述，學理上稱為雙重傳聞，雙重傳聞之全部
    供述均須符合傳聞例外，始得具備證據能力，然證人林志清
    前所述與證人郭明忠轉述部分之供述，同前所述，均合於刑
    事訴訟法159條之5規定，因之具備證據能力。
四、電話監聽譯文三則（通訊監察譯文）部分，均屬依據監聽錄
    音結果予以翻譯之文字，固具文書證據之外觀，然實際上仍
    應認係監聽所得之錄音帶，即調查犯罪所得之證物，且其全
    憑機械力所得，未經人為操作，未伴有人之主觀意見，乃屬
    2003年修正刑事訴訟法第 165條之1第2項所稱之新科技證物
    。倘其蒐證程序合法，且當事人已承認監聽錄音譯文之內容
    屬實，或對於該譯文內容並無爭執，而法院復已就該譯文依
    法踐行調查證據程序者，該監聽錄音之譯文即與播放錄音有
    同等價值，自有證據能力（最高法院93年度臺上字第6510號
    、94年度臺上字第4665號、 95年度臺上字第295號、97年度
    臺上字第 2023號、98年度臺上字第527號判決意旨參照）。
    本件電話監聽譯文三則係合法通訊監察所得，經本院調閱本
    院97年聲監字第421號、97年聲監續字第332號通訊監察卷宗
    ，核閱無誤。況本院99年度訴字第177號99年5月25日準備程
    序時，當庭勘驗通訊監察光碟結果如附表之通訊監察譯文三
    則，第一、三則譯文內容均經林志清業已承認係其對話內容
    （見本院99年度訴字第177號卷第 64、65頁），第二則譯文
    雖林志清無法確認其親述對話云云；惟經本院於審理該案時
    ，向內政部警政署刑事警察局函查結果，實係因監察目標即
    0000000000號設定轉接（按：轉接至0000000000號係遠傳電
    信股份有限公司系統門號），監察系統將後續轉接動作視為
    「接聽」動作，故自通話建立開始響鈴時，即進行監察，因
    此該通「無回應」電話監察所得內容應為發話方0000000000
    號當時之背景聲音，此有該局九十九年六月十八日刑通字第
    0990074531號函及附件「證據瀏覽器」畫面說明、及遠傳電
    信股份有限公司行動電話基本資料查詢回覆在卷可佐（見同
    上99年度訴字第177號卷第121至125頁、190頁），其第二則
    通訊監察譯文並無顯不可信情形，前揭三則通訊監察譯文又
    均係為證明犯罪事實存否必要，並經本院於審理時就上開通
    訊監察譯文依法提示予檢察官、被告及辯護人，踐行調查證
    據之程序，經核與監聽錄音具有相同之價值，自均具有證據
    能力。
五、內政部警政署刑事警察局九十八年九月二十一日刑鑑字第09
    80130870號測謊鑑定書（見臺灣嘉義地方法院檢察署98年度
    偵字第4262號卷第51至70頁），內關於同年月十八日實施測
    謊鑑定前，業經鑑定人對林志清告以權利事項，由林志清簽
    立具結書表明自願接受測謊之旨，且測試環境良好，無不當
    外力干擾，測謊儀器運作正常，施測謊鑑定後，並已出具鑑
    定結果通知書，載明具體之鑑驗方法，檢附鑑定過程之相關
    資料，是依刑事訴訟法第二百零六條第一項、第二百零八條
    等規定，應有證據能力。惟依林志清其所提出之醫院診斷證
    明書及病歷（見同上99年度訴字第177號卷第41至43頁），
    林志清經檢查有原發性心肌病變合併充血性心臟衰竭，係在
    九十七年一月二十日入院四日診斷所得，自九十七年六月門
    診後即無於該院追蹤，自其病歷內亦載明自九十七年一月二
    十九日至同年六月十七日治療效果均係「穩定進步」，有前
    開病歷可憑；自最後門診日距九十八年九月十八日測謊時已
    逾一年三月，林志清未再因前開檢查結果再因心血管疾病接
    受治療之紀錄，其說明自不足資以認定林志清測謊時確有高
    血壓症狀致不適宜測謊之情形；再林志清於受測前自述身體
    狀況「還好」，經鑑定人測試結果，亦認其身心狀況符合測
    謊條件，至於測謊鑑定題目未直接設定有無「販賣」一節，
    未經該案辯護人聲請且與前開測謊鑑定書受測題目並無相悖
    ，足徵該案之測謊鑑定書自具證據能力。
貳、實體有罪部分：
一、訊據被告矢口否認有販賣第一級毒品海洛因之事實，辯稱：
    郭明忠稱伊賣海洛因，林志清則稱伊賣安非他命，顯不合理
    。當日伊未去北港路交流道，是林志清母親及妹妹來會客時
    要伊幫林志清講話，沒想到卻讓伊變成販毒之人，伊確未曾
    販賣毒品云云。被告之指定辯護人則為被告辯護稱：本案檢
    察官認為被告與林志清有於 97年9月21日有到嘉義市○○路
    上嘉義交流道下之巴士客運站旁販賣第一級毒品海洛因等語
    。惟純係因林志清之母及妹妹曾在被告會客時，要求被告幫
    林志清講話，被告當初沒想那麼多才會作這樣上開不利之供
    述，由卷證內容來看，郭明忠表示看到毒品數量不足後有打
    電話給林志清部分，林志清亦坦供係他接的電話，但被告之
    前卻說是被告接的電話；另郭明忠在偵查中也供述毒品是向
    林志清買的，其亦證述沒有看到車上之人，顯然郭明忠無法
    確認車上之友人是否就是被告，且郭明忠證述中亦表示毒品
    拿回去後被風吹掉，因此亦不知道是否購買的就是海洛因，
    郭明忠與林志清之間之證詞顯有相當之矛盾。林志清之證詞
    中亦表示已與朋友約好要去購買毒品，怎麼還會再問郭明忠
    是否要去。就通聯內容來看，也是郭明忠與林志清的通話，
    並不是與被告的通話內容，所以被告所辯應可採信，本案卷
    證無法證明被告販賣第一級毒品海洛因云云。
二、惟查：
（一）被告於本院審理時雖辯稱：伊是應林志清母親及其妹妹之
      要求，幫林志清講話，才會承認當日前往嘉義市○○路上
      嘉義交流道下之巴士客運站旁，實際伊當晚並未至上開處
      所云云。如被告所供屬實，則被告理應協助林志清完全排
      除林志清涉及本案之任何嫌疑，方能達到林志清之母及妹
      之關說目的。然被告於 97年10月21日晚上9時10分許，曾
      在嘉義市○○路上嘉義交流道下之巴士客運站旁出現之事
      實，業據被告於臺灣嘉義地方法院檢察署檢察官偵訊時供
      述在卷。被告供稱：是林志清打電話給伊，說郭明忠在難
      過，說阿偉問伊有沒有毒品，剛好伊朋友來找伊，朋友名
      字忘記了，．．．伊開車載伊朋友過去，約在嘉義交流道
      下之巴士客運站旁，伊到的時候，伊就叫林志清及郭明忠
      到伊車上，伊朋友當時坐在副駕駛座，林志清坐在伊後面
      ，郭明忠坐在伊朋友後方，伊叫他們和伊朋友自己講，阿
      偉都是在施用海洛因。朋友應該是拿海洛因給郭明忠。那
      天不是伊賣毒品給郭明忠，是伊朋友，他（指郭明忠）原
      本是說要向伊買，但伊剛好沒有，而伊朋友當時過來找伊
      ，伊朋友就叫伊向郭明忠說叫他過來等語（見臺灣嘉義地
      方法院檢察署100年度他字第439號卷第71、72頁）。嗣於
      本院審理 99年度訴字第 177號林志清違反毒品危害防制
      條例案件時，以證人身分出庭證述：由伊開車，朋友坐在
      副駕駛座，他們一起上車，林志清先上車，坐在伊後面就
      是駕駛座的正後面，阿偉坐在林志清旁邊；林志清說他朋
      友不舒服，要買藥，問伊有沒有，伊說沒有，伊朋友在車
      上說叫他過來；伊朋友是水果名等語（見同上99年度訴字
      第 177號卷第147、150頁）。由上開被告所供述之內容觀
      之，被告仍供承林志清當日曾至該處，且與郭明忠上車，
      對各人所坐之位置描述相當清楚，林志清亦知悉郭明忠要
      購買海洛因，由郭明忠向其朋友購買海洛因，並未將林志
      清之販賣海洛因之嫌疑完全排除。另被告又稱其友為水果
      名，由該水果名之友人在當時林志清亦在場之車上，交付
      海洛因予當時坐在林志清身旁之郭明忠，復使林志清陷於
      販賣海洛因嫌疑之境地，對林志清販賣海洛因之嫌疑，並
      無排除之功能。則其所辯係應林志清之母、妹之要求而承
      認前揭事實，顯無相當之必要性，且亦與一般之事理相違
      。況被告前開供述，亦僅坦承在前開時、地在現場而已，
      係由其一水果名稱之友人販賣海洛因，而堅不供出該朋友
      之真實姓名，又如何得以強烈證明其係應林志清之母及妹
      之要求，而代林志清解除犯罪嫌疑。況被告當日晚上在前
      揭地、點之事實，亦分據證人林志清、郭明忠於本院審理
      時結證明確。證人林志清證謂：97年10月21日那個晚上九
      點多，在嘉義北港路那裡拿的；被告開車，伊過去被告的
      車那裡跟被告拿的等語（見本院卷第176、178頁）。證人
      郭明忠證陳：海洛因也是在那裡跟人買的，現在問的這條
      是伊跟一個叫志清的，他去買的，．．．他說的是他跟蔡
      清標買的，在拿的過程那時是晚上，在北港路，．．．對
      方人在車內，伊沒有看到人，林志清告訴伊說是「雞仔」
      ；林志清講的是說蔡清標，他拿過來的時候伊跟他說那是
      誰，他說「雞仔」；現在坐在應訊台這裡的是林志清，是
      那一天跟伊去北港路巴士站那裡拿毒品的人等語（見本院
      卷第 187、188、197頁）。另證人郭明忠於偵訊時亦證陳
      ：那天是林志清向蔡清標拿的，林志清說是「雞仔」（見
      同上100年度他字第439號卷第77頁）。顯然被告確曾在上
      開時、地出現，要無足疑。綜上所述，被告所辯，純係應
      林志清之母及妹之要求，而為前開供述，所辯純係嗣後御
      責之詞，難足採信。又被告於偵查時固供稱：郭明忠打電
      話給林志清說東西不夠，伊就跟郭明忠說，請他要等伊朋
      友來再補等語（見同上100年度他字第439號卷第72頁）。
      惟嗣後被告已於本院審理時坦承並未接郭明忠所打之該通
      電話，亦經證人林志清、郭明忠於本院審理時結證在卷（
      見本院卷第 181、182、189頁），顯然被告當日晚上並未
      接到郭明忠「要求補足」海洛因之電話。然尚不得以此而
      遽認被告前開所辯為可採。
（二）林志清雖於本院審理時證稱毒品係向被告蔡清標取得，非
      與其共同販賣云云；惟對照被告蔡清標於本院前案審理中
      以證人身分證稱：曾與林志清約在北港路交流道…當天係
      郭明忠與林志清一起來，要向其「車上朋友」拿藥（毒品
      ）（見本院同上訴字第 177號卷第145、146頁），惟就朋
      友之姓名無法陳述其真實姓名，僅泛稱係水果名云云（見
      本院同上訴字第 177號卷第149、150頁），然衡諸被告蔡
      清標目前猶因販賣第一級、第二級毒品案件，經臺灣嘉義
      地方法院檢察署檢察官 98年度偵緝字第168號起訴由本院
      98年訴字第 626號案件，判處有期徒刑19年，有高等法院
      被告前案紀錄表一紙在卷可證（見本院卷附前案紀錄表第
      15、16頁），及辯護人於原審聲請調閱前揭偵審卷宗查核
      無誤（見本院同上訴字第 177號卷第35頁），所謂被告以
      外之「車上朋友」一節，顯係被告蔡清標圖避此販毒犯行
      刑責而為虛構人物，更與證人林志清供稱係被告蔡清標直
      接交予證人郭明忠一節不符，而無足採信；況林志清於接
      受測謊鑑定時，即以陳述書親筆陳述：「郭明忠說我賣他
      毒品的事，是當天打電話給我時候，我正和蔡清標在一起
      ，他說我要東西我帶蔡清標拿毒品到北港路巴士站，阿偉
      直接跟蔡清標拿，後來蔡清標回我家蔡清標開車載我出去
      在車上接到電話阿偉說毒品太少了，問我要補還是要退，
      我問蔡清標他說要補後來又回到原來地方補給他。」有陳
      述書影本一紙附卷可憑（見同上98年度偵字第4262號卷第
      47頁），參諸附表通訊監察譯文第三則內證人郭明忠（即
      Ｂ）對林志清（Ａ）對談內容「Ｂ：阿清，那個這樣人家
      說不要了，人家說要退啦。那說，我就跟你說那都比以前
      的還少勒。」林志清則接續表示「我叫他退」，林志清欲
      要求「他」退之「他」顯係另有與林志清共同販賣之第三
      人；況自本院前案調閱之九十七年聲監續字第三三二號通
      訊監察卷宗內通訊監察譯文觀之，林志清於九十七年十二
      月二十一日前之同年月七日至二十日間即多次以00000000
      00號向蔡清標聯絡共同販賣毒品予他人之情事，有通訊監
      察譯文影本在卷可稽（見本院同上訴字第177號卷第107至
      118 頁），被告蔡清標更於本院前案審理時證稱暨於本院
      審理時供稱：九十七年十月十九日內通訊監察譯文為其通
      話內容無誤（見本院卷第 163頁）被告與林志清二人間顯
      有長期分工販毒之情事，佐以前揭被告蔡清標虛構被告以
      外之第三人情事，顯圖飾卸二人共同販賣情事足認被告透
      過林志清販賣海洛因予郭明忠，係被告蔡清標與林志清本
      於犯意聯絡而共同分工參與販賣之構成要件行為甚明。
（三）林志清確有於前揭時、地以0000000000號行動電話聯絡郭
      明忠見面，並收受其一千元後交付毒品一情，為林志清於
      本院99年度訴字第 177號案件審理時供述不諱（見本院同
      上訴字第177號卷第184頁），復經證人郭明忠於於九十八
      年六月十六日偵查中結證明確（見同上98年度偵字第4262
      號卷第21、22頁）。證人郭明忠於本院審理時復詰證稱：
      海洛因是向一個叫志清的拿的，他（指林志清）說他跟「
      雞仔」蔡清標拿的，他幫伊拿一千元，林志清講的是蔡清
      標等語（見本院卷第187、188頁）。另有0000000000號（
      申設登記為郭明忠之妻劉宇軒）及0000000000號（申設登
      記為被告林志清之母林陳麗玉）申設資料、本院九十七年
      聲監字第四二一號、九十七年聲監續字第三三二號通訊監
      察書在卷可憑；復經本院調閱該院九十七年聲監字第四二
      一號、九十七年聲監續字第三三二號通訊監察卷宗查明無
      訛。至於證人郭明忠於九十七年十二月十日偵查中證稱係
      在嘉義市民生公園處交易云云，對照附表第一則通訊監察
      譯文對話提及「高速公路腳（台語音）」、「人家在坐巴
      士的這裡」，足徵交付毒品地點應係在嘉義市○○路嘉義
      交流道下之客運站旁較據憑信性，九十七年十二月十日就
      交易地點所為偵查中證述自無足採信。
（四）林志清固於本院審理時結證稱：交付之毒品非海洛因云云
      ，惟證人郭明忠收受之毒品係海洛因一節，為證人郭明忠
      於審理林志清販賣毒品案件之偵、審時證述暨於本案審理
      時結證明確。郭明忠於該案偵訊時證述：是林志清走過對
      面的一台轎車，向裡面的人拿海洛因給伊；他（指林志清
      ）拿給伊之東西是海洛因；林志清說是「雞仔」拿過來的
      （見同上他字第 439號卷第76、77頁）。伊買的是有監聽
      譯文的這次，買一千元，海洛因是「號仔」，在北港路下
      去交流道的巴士站交易（同上偵字第4262號卷第22頁）。
      郭明忠於本院該案審理時結證稱：伊施用海洛因，在北港
      路那次伊買海洛因，我們只買這一次，因為錢是拿給林志
      清，而林志清去拿毒品的；「號仔」就是海洛因等語（見
      同上99年度訴字第177號卷第132、133、141頁）。於本院
      審理時亦結證稱：伊吃海洛因；當日買海洛因；因為當初
      買的時候是要買海洛因；伊就是買海洛因，拿來的東西是
      粉狀的；那天是要去買海洛因；伊跟林志清說的是伊要海
      洛因不是安非他命；林志清後來交給伊的東西是跟伊等在
      吃的海洛因粉狀一樣的；不是結晶體的「糖仔」，是粉狀
      的，因為安非他命就是結晶體的；所謂「號仔」就是海洛
      因；那天是買一千元沒有錯；那天拿的確實是粉狀的東西
      沒有錯；林志清知道伊在吃海洛因；那天伊確實跟林志清
      說伊要買海洛因等語（見本院卷第186、190、191、192、
      193、194、 196）；顯然郭明忠之證詞始終一致。況林志
      清於本院審理時結證稱：當日一千元拿的量一包大概是０
      ．1公克安非他命等語（見本院卷第184頁）。如果無訛，
      則一千元之只買取 ０．1公克安非他命難謂符合正常情、
      理。再林志清於九十八年九月十八日接受內政部警政署刑
      事警察局測謊鑑定人以熟悉測試法及區域比對法，就測謊
      之三則問題「一、你有沒有在（嘉義縣）北港路巴士站拿
      海洛因給郭明忠（阿偉），二、有關本案，你有沒有拿毒
      品給郭明忠，三、有關本案，你有沒有在巴士站拿郭明忠
      的錢」被告均答「沒有」，然測試結果均呈「不實反應」
      ，此有內政部警政署刑事警察局九十八年九月二十一日刑
      鑑字第0980130870號測謊鑑定書及其附件（見同上偵字第
      4262號卷第51至70頁）在卷可佐。而測謊鑑定，係依一般
      人在說謊時，會產生遲疑、緊張、恐懼、不安等心理波動
      現象，乃以科學方法，由鑑定人利用測謊儀器，將受測者
      之上開情緒波動反應情形加以記錄，用以分析判斷受測者
      之供述是否違反其內心之真意而屬虛偽不實。故測謊鑑定
      ，倘鑑定人具備專業之知識技能，復基於保障緘默權而事
      先獲得受測者之同意，所使用之測謊儀器及其測試之問題
      與方法又具專業可靠性時，該測謊結果，如就有利之供述
      ，經鑑定人分析判斷有不實之情緒波動反應，依補強性法
      則，雖不得作為有罪判決之唯一證據，但非無證據能力，
      仍得供裁判之佐證，其證明力如何，事實審法院有自由判
      斷之職權（最高法院九十七年度臺上字第四三七○號判決
      參照）。又內政部警政署刑事警察局亦屬國內專業之測謊
      鑑定機構，經以上開熟悉測試法及區域比對法，並有鑑定
      資料表、鑑定說明書、測謊儀器測試具結書、測謊圖譜分
      析量化表、測謊鑑定人資歷表等而為專業測試之結果，自
      具參考價值，（見同上偵字第4262號卷第51至70頁）。且
      與上揭事證適足相互印證，因此依上開測謊結果，可知林
      志清應有販賣第一級毒品給郭明忠，但林志清未據實以對
      ，明顯有說謊之事實。
（五）【按附表第二則話係證人郭明忠持有之0000000000號行動
      電話打給被告林志清所持有0000000000號行動電話，因林
      志清設定轉接至0000000000號遠傳電信股份有限公司系統
      門號，因此該第二則之電話仍係林志清與郭明忠之對話】
      ：林志清於本院前案之上訴審審理時雖又辯稱：附表第二
      則電話非伊與郭明忠之對話云云；惟參以本院就嘉義縣警
      察局九十九年三月二十五日嘉縣警刑偵二字第0990075023
      號函文檢送之通訊監察光碟（見同上 99年度訴字第177號
      卷第48頁）勘驗結果，有勘驗筆錄及附件（即本判決附表
      ）可稽（見同上99年度訴字第 177號卷第64至67頁），其
      中第二則通訊監察譯文部分，係證人郭明忠撥打至林志清
      使用之行動電話，其內容一面有如附表第二則通訊監察譯
      文內容說話聲（又持續有電話應扣後未接時之嘟嘟聲後）
      ，最後第三十二秒時有「您所撥的電話無回應」之聲音，
      林志清究有無與證人郭明忠於電話接通後對談一節，經本
      院該案審理時向內政部警政署刑事警察局函查結果，實係
      因監察目標即0000000000號設定轉接（按：轉接至000000
      0000號係遠傳電信股份有限公司系統門號），監察系統將
      後續轉接動作視為「接聽」動作，故自通話建立開始響鈴
      時，即進行監察，因此該通「無回應」電話監察所得內容
      應為發話方0000000000號當時之背景聲音，此有該局九十
      九年六月十八日刑通字第0990074531號函及附件「證據瀏
      覽器」畫面說明、及遠傳電信股份有限公司行動電話基本
      資料查詢回覆在卷可佐（見同上 99年度訴字第177號卷第
      121至125頁、190頁)，則自三則譯文前後撥打電話時間接
      續以觀，第二則通訊監察譯文時仍係處於證人郭明忠持有
      0000000000號行動電話時與林志清交談之聲音無疑，參以
      證人郭明忠於該案偵查中暨本院審理時結證稱：「號仔」
      即海洛因（見同上偵字第4262號卷第22頁、本院卷第194
      頁），該案審理中結證稱：我忘記第二通電話（按：指第
      二則譯文內容）但我記得我跟林志清說現在很貴又很少（
      見同上99年度訴字第177號卷第134頁）；對照前揭測謊鑑
      定書、及證人郭明忠一再證述其有自林志清處收受一千元
      海洛因等證述互核觀之，林志清當日交付予證人郭明忠之
      毒品確係海洛因一節，當屬無疑，而且附表第二則通話亦
      係證人郭明忠持有之0000000000號行動電話打給林志清所
      持有0000000000號行動電話，因林志清設定轉接至000000
      0000號遠傳電信股份有限公司系統門號，因此該第二則之
      電話仍係林志清與郭明忠之對話，是林志清屢稱附表第二
      則之電話非證人郭明忠打給伊云云，純係欲逃避伊所交給
      郭明忠非第一級毒品海洛因之罪責云云，但被告與林志清
      所共同販賣給郭明忠係第一級毒品海洛因之事實，依證人
      郭明忠已證述甚詳在卷足稽，是被告與林志清共同販賣第
      一級毒品海洛因，甚為明顯。
（六）本院前案之上訴審將附表三則電話送法務部請調查局、內
      政部警政署刑事警察局鑑定結果：法務部調查局以99年12
      月 13日調科參字第09900571650號法務部調查局聲紋鑑定
      報告書「鑑定結果：送驗待鑑光碟經檢驗結果：來函之判
      決書附表三則監察錄音內容，均因錄音品質不佳，致聲紋
      共振峰（Formant)圖譜特徵模糊，不符合聲紋鑑定條件，
      無法進行聲紋比對鑑定等情」；內政部警政署刑事警察局
      則以100年1月19日刑鑑字第  0990180044號函復稱：「有
      關語音鑑定，本局係採本文相關方式，比對樣本需同音同
      字之語音，本案送鑑語音樣本，經檢視結果，各待鑑語音
      （97年10月21日監察錄音 3則）之錄音內容均不同，不符
      前揭同音同字之需求，因此本案無法辦理」等情，並分別
      有上開法務部請調查局、內政部警政署刑事警察局鑑定結
      果之函二件附於本案上訴審卷內足稽（見臺灣高等法院台
      南分院99年上訴字第907號卷第84至86頁、106頁），惟附
      表三則錄音電話雖因「錄音品質不佳，不符合聲紋鑑定條
      件，無法進行聲紋比對鑑定」及「各待鑑語音（97年10月
      21日監察錄音3則)之錄音內容均不同，不符前揭同音同字
      之需求，無法辦理鑑定」等情，但林志清有於上揭時地販
      賣第一級毒品海洛因給證人郭明忠事實已甚為明確，雖無
      法鑑定附表之三則電話監察錄音，亦無解於林志清有販賣
      第一級毒品海洛因之犯行，況林志清僅坦承第一則、第三
      則之電話監察錄音為其對話之聲音，但對於在第二則電話
      監察錄音有說到「號仔」（即第一級毒品海洛因之意）則
      否認其之對話，顯見林志清係恐遭判處販賣第一級毒品海
      洛因之罪刑而故為推卸之詞，則益足證明林志清與被告共
      同販賣海洛因甚為明顯。
（七）按販賣毒品者被證人供出來源而遭法辦後，為避免遭受重
      刑追訴，除有部分被告完全否認其事者外，大多避重就輕
      ，諉稱其係與證人合資購買毒品，或其係代證人向他人購
      買毒品云云，以圖混淆卸責，而在警、偵訊時供出被告販
      毒之證人，為免得罪被告而不利於己，亦常於事後翻異前
      供改稱其係與被告合資購買毒品或其係請被告代其向他人
      購買毒品，警詢時所供係警方強迫其指證被告，並非實在
      云云，以圖掩飾其在警詢時指證被告之事實而協助被告卸
      責，此種情形在法院審判實務上所見甚為普遍，其原因除
      基於被告與證人本身趨吉避凶之人性自然心理之外，其主
      要原因係在於所謂「合資購買」、「代為向他人購買」其
      外觀行為即「交貨取款」之動作，均與販賣（或轉賣）毒
      品行為表現相同，三者間甚難由外觀行為加以區分，而前
      二者與販賣毒品行為唯一不同之處，僅係在於行為人主觀
      上是否有營利之意思，及是否有從轉手毒品中獲取利潤之
      區別而已，而行為人主觀上是否有販賣之意圖與其是否有
      從交貨取款之行為中獲取利潤，則甚難取得證人證述以外
      之直接證據資料加以證明，因此，被告基於保護自己之本
      能，往往採取此類辯解，以圖混淆真相而脫免刑責，至證
      人為免得罪被告對己不利，亦往往改以相同之說法，俾便
      協助被告卸責。再者施用毒品者，均應有其毒品來源，且
      施用毒品者之間彼此互通有無而零星販賣之情形亦甚為普
      遍，如上手有毒品，自可直接將毒品販賣予需用者，如上
      手無毒品，亦可由該上手向再上手取得毒品後轉賣予需用
      者，且轉賣可獲取相當差價及利潤，而合資購買，對於出
      面向上手購買毒品再轉交者並無利可圖，且毒品原可依購
      買者資力之不同而增減其購買之份量，並無必須與他人合
      資購買之必要性存在，基於人類圖利自己之本能以觀，一
      般毒品施用者大多習於利用轉手毒品之機會牟取利益（相
      當於轉賣行為），茍非有特殊情事，較少以所謂「合資購
      買」之方式取得毒品，雖有謂合資購買毒品份量較多，較
      為便宜云云，然毒品係違禁物，物稀價昂，貨源取得不易
      ，並非一般滯銷商品須以打折或多買多送之方式促銷，尚
      難認有所謂購買較多較便宜之情事，因此所謂「合資購買
      毒品」，在理論上固有其存在之或然性，然依實際情況言
      ，多半係基於施用毒品者彼此間具有較特殊之關係或交情
      （例如夫妻、兄弟或感情極佳之朋友等）之前提下，始較
      有存在之情形，而在不具有上述特殊關係之情形下，事實
      上較為罕見。
（八）林志清於本院前案審理中抗辯暨於本院審理時證稱：係合
      資購買安非他命而非販賣交付毒品云云，證人郭明忠於本
      院該案審理時暨於本院審理時雖均證稱：係伊與林志清各
      出一千元合資購買海洛因，偵查中未提及合資係因意思有
      誤差云云（見同上99年度訴字第177號卷第132頁、本院卷
      第 188頁），惟對照本院前案勘驗所得如附表之通訊監察
      譯文第三則（見同上 99年度訴字第177號卷第67、68頁）
      內證人郭明忠（即Ｂ）對林志清（Ａ）對談內容「B：阿
      清，那個這樣人家說不要了，人家說要退啦。那說，我就
      跟你說那都比以前的還少勒。」林志清則接續表示「我叫
      他退」，嗣證人郭明忠再表示「B：那是要退，還是要怎
      樣？」林志清又表示「Ａ：補啊」，則林志清對證人郭明
      忠因認取得之海洛因數量過少而為補量或退貨之要求，能
      自為決定補或退，顯係居於出賣人地位，倘二人係合資購
      買而與僅居於買受者地位，衡諸一般經驗法則，殊能代賣
      方逕為決定，況證人郭明忠於偵查中即明白證述：譯文內
      容（指警卷所附通訊監察譯文）其向林志清買一千元海洛
      因，…其取得海洛因先置於口袋，係騎車一段路後始拿出
      觀看而覺份量過少，乃推說係代友人購買、太少人家不要
      而要求補貨（見同上偵字第4262號卷第21至22頁），明白
      表示係林志清販入毒品，於合資一情全未提及，殊無所謂
      意思表達有「誤差」情形可比；況其就合資金額究係共一
      千元或各一千元（見同上99年度訴字第177號卷第132、13
      5頁）先後歧異，其關於合資部分之供述憑信性薄弱；且
      被告與林志清係販賣海洛因給證人郭明忠，並非二人合資
      向他人購買之偵查中證述，與通訊監察錄音之內容相符，
      應以其在九十八年六月十六日偵查中證述為可採，林志清
      於偵查中初稱不認識且未交付毒品予證人郭明忠，嗣測謊
      未通過後又稱未交付毒品予證人郭明忠，並稱係合資云云
      ，證人郭明忠嗣後亦翻異前詞，改稱是合資云云，顯係迴
      護之詞，此部分證述尚不足採為有利被告與林志清之認定
      ，其販賣海洛因予證人郭明忠一節，即足認定。
（九）近來政府為杜絕毒品之氾濫，對於查緝施用及販賣毒品之
      工作，無不嚴加執行，販賣毒品罪又係重罪，設若無利可
      圖，衡情一般持有毒品之人當無輕易代購海洛因或無償轉
      讓他人而甘冒於再次向他人購買時，而有被查獲移送法辦
      危險之理。且毒品海洛因，可任意分裝或增減其份量，而
      每次買賣之價量，亦隨時隨雙方關係之深淺、當時之資力
      、需求程度及對行情之認知等因素，機動的調整，因之販
      賣之利得，除經坦承犯行，或價量均臻明確外，委難察得
      實情，職是之故，縱未確切查得販賣賺取之實際差價，但
      除別有事證，足認係按同一價格轉讓，確未牟利外，尚難
      執此認非法販賣之事證有所不足，致知過坦承者難辭重典
      ，飾詞否認者反得逞僥倖，而失情理之平；本件被告雖矢
      口否認有販賣毒品海洛因之犯行  ，使本院無從確認被告
      販賣可得之利潤。又按販賣海洛因價格本無固定，隨供需
      雙方資力、關係深淺、需求數量、貨源  充裕與否、販賣
      者對於資金需求程度，及政府查緝態度，據為風險評估而
      機動調整價格，且販賣者從各種價差、量差或係純度謀取
      利潤，方式或有差異，然其圖利之目的，殊無二致，被告
      蔡清標與林志清所為上開販賣第一級毒品犯行，雖未查扣
      所販賣之毒品，而無從察知其販賣毒品確實數量與純度，
      然販賣者可於分裝時，從量差或調整純度之高低謀取利潤
      ，故除行為人坦承其買、賣之差價或有帳冊扣案可查考外
      ，不能因其未吐實，致無法精確計出差額，即否定其有營
      利之意圖；是由上情以觀，若被告無法從中牟取利潤，其
      又何需甘冒為警緝獲之風險而花費勞力、時間、費用，由
      林志清為郭明忠代買海洛因？是被告上開辯詞，顯屬卸責
      之詞，並不足信。故堪認被告販賣第一級毒品海洛因之行
      為，確與林志清有從中牟取利潤營利之意圖甚明。
（十）綜上所述，勾稽以觀，被告蔡清標與林志清共同販賣第一
      級毒品海洛因予證人郭明忠一節，至為灼然，被告上開所
      辯無非臨訟卸責之詞，均無足採。本件事證明確，被告犯
      行即堪認定。
參、論罪科刑部分
一、按「行為後法律有變更者，適用行為時之法律。但行為後之
    法律有利於行為人者，適用最有利於行為人之法律。」刑法
    第二條第一項定有明文。被告行為後，毒品危害防制條例於
    九十八年五月五日經立法院三讀通過修正部分條文，經總統
    於同年五月二十日公布，於公布後六個月即九十八年十一月
    二十日生效施行，修正前毒品危害防制條例第四條第一項之
    販賣第一級毒品罪，法定刑併科罰金新臺幣一千萬元，修正
    後法定刑併科罰金為新臺幣二千萬元，法定刑併科罰金由新
    臺幣一千萬元提高為二千萬元，涉及科刑效果之變更，應有
    刑法第二條第一項新舊法比較之問題，以適用修正前法律較
    有利於行為人。
二、查海洛因屬毒品危害防制條例第二條第二項第一款所列之第
    一級毒品，核被告所為，係犯修正前毒品危害防制條例第四
    條第一項之販賣第一級毒品罪。其因販賣第一級毒品而持有
    毒品之低度行為，為其販賣之高度行為所吸收，不另論罪。
    被告與共犯林志清間就前開犯行，有犯意聯絡及行為分擔，
    均為共同正犯。又被告前因(1) 違反麻醉藥品管制條例案件
    、藥事法案件，經本院以 82年度訴字第793號判決判處有期
    徒刑7 月、6月確定；(2)因違反麻醉藥品管制條例案件，經
    本院以82年度訴字第 988號判決判處有期徒刑5年4月確定，
    (1) (2) 案經本院以96年度聲減字第615號裁定(1)減刑並與
    (2) 定應執刑為有期徒刑5年5月又15日確定。嗣於84年10月
    24日假釋付保護管束出監，又於假釋期間再犯(3 )麻醉藥品
    管制條例案件、藥事法案件，經本院以 85年度訴字第466號
    判決分別判處有期徒刑4年6月、7月、6月，並定應執行有期
    徒刑5年5月確定，(1)  (2)假釋經撤銷後應執行殘刑3年9月
    21日，與(3)接續執行，於91年1月31日再次假釋，又於假釋
    期間因施用毒品，其第二次假釋再經撤銷，需執行殘刑2年7
    月18日，因(4) 違反動產擔保交易法案件，經本院以93年嘉
    簡字第913號判處有期徒刑3月確定，與前揭執行殘刑2年7月
    18日接續執行，於 96年6月30日縮刑期滿執行完畢之情，有
    臺灣高等法院被告前案紀錄表在卷可稽，被告於受有期徒刑
    之執行完畢後，五年以內故意再犯本件有期徒刑以上之罪，
    為累犯，法定罰金刑部分應依刑法第四十七條第一項規定，
    加重其刑（死刑、無期徒刑不得加重）。
三、按刑之量定，為求個案裁判之妥當性，法律固賦予法院裁量
    權，但此項裁量權之行使，除應依刑法第57條規定，審酌行
    為人及其行為等一切情狀，為整體之評價，並應顧及比例原
    則與平等原則，使罪刑均衡，輕重得宜，以契合社會之法律
    感情。又刑法第59條規定犯罪之情狀可憫恕者，得酌量減輕
    其刑，其所謂「犯罪之情狀」，與同法第57條規定科刑時應
    審酌之一切情狀，並非有截然不同之領域，於裁判上酌減其
    刑時，應就犯罪一切情狀，予以全盤考量，審酌其犯罪有無
    可憫恕之事由（即有無特殊之原因與環境，在客觀上足以引
    起一般同情，以及宣告法定低度刑，是否猶嫌過重等等），
    以為判斷。按修正前販賣第一級毒品罪之法定刑為「死刑或
    無期徒刑；處無期徒刑者，得併科新臺幣一千萬元以下罰金
    」，惟該條科以重刑乃考量販毒品與運輸、製造及意圖製造
    而栽種等易於流毒廣泛情形者等相類，而有設特別法嚴禁毒
    害之宗旨（立法理由參照），惟販毒者販賣毒品之原因、動
    機不一，販賣地位或有大、中、小盤甚或偶起意販賣者，販
    出數量相比常有懸殊相異，惟應處之法定刑則僅死刑、無期
    徒刑之別，倘一律無視行為人犯罪情節輕重，均以前揭重度
    自由刑相繩，於若干諸如販出數量甚少、甚或僅於偶而滿足
    吸毒者友儕間毒癮者等例，與前揭避免流毒廣泛、設特別法
    以重刑嚴禁毒害之立法意旨相較以觀，行為人違法行為之具
    體惡害程度情節輕微而委有顯可憫恕之情狀，應有適用刑法
    第五十九條之規定酌減情狀，期使個案量刑無悖於立法意旨
    而臻允當。查被告犯行僅販售金額一千元價值非鉅之毒品，
    該次犯罪情節尚難與流毒廣泛之情形相類，其犯罪之情狀尚
    可憫恕，在客觀上顯足以引起一般同情，宣告最低度無期徒
    刑，猶嫌過重，爰依刑法第五十九條規定酌減其刑，法定罰
    金刑部分並依例先加後減之。
四、爰審酌被告前多次犯毒品危害防制條例等罪，其販毒牟利之
    動機、目的，利用電話聯絡手段，依其陳述其為初中肄業，
    父、母均不在人世，雖曾結婚，但已離婚，子女由其前妻扶
    養，平日以開計程車維生，每月收入約為三萬多元，其販賣
    毒品數量對他人身心及社會治安之危害，販賣之次數、所得
    暨其與林志清在本案販賣毒品海洛因中所扮演之角色、關係
    等一切情狀，量處如主文所示之刑。
五、按沒收含有刑罰及保安處分之性質，「犯罪所得之財物」之
    沒收重在剝奪犯罪者因犯罪而取得之財產上利益與損害之填
    補，至於「供犯罪所用之財物」，則犯罪獲利之色彩較輕，
    重在其物之危險性質，著重社會防衛之保安處分考量，以遏
    止犯罪。依毒品危害防制條例第19條第1項規定「犯第4條至
    第9條、第 12條、第13條或第14條第1項、第2項之罪者，其
    供犯罪所用或因犯罪所得之財物，均沒收之，如全部或一部
    不能沒收時，追徵其價額或以其財產抵償之。」係刑法第38
    條第 1項第2款、第3款沒收之特別規定。共同正犯因「犯罪
    所得」部分，由於其等犯罪所得（為現款時）係合併計算，
    且於全部或一部不能沒收時以其財產抵償之，為避免執行時
    發生重複沒收、抵償之情形，故各共同正犯之間係採連帶沒
    收主義，於裁判時僅諭知連帶沒收，不得就全體共同正犯之
    總所得，對各該共同正犯分別重複諭知沒收。至於共同正犯
    供「犯罪所用」物品之沒收，依毒品危害防制條例第19條第
    1項之從刑 （沒收、追徵、抵償）規定，乃將從刑之客體，
    自原物過渡至代替物（非原物）之設計，且兩者間中介以「
    如全部或一部不能沒收時」之條件。可簡略圖示如下: 「『
    沒收』(原物)→(如全部或一部不能沒收時)→『追徵』價額
    」或「財產「抵償(代替物)」。原物具特定性，並無重複執
    行之疑慮，惟代替物則喪失原物之特定性，始會產生重複執
    行之疑慮。故唯有在沒收原物轉換為以代替物為客體（即追
    徵價額或以財產抵償）後，始會產生是否重複執行之疑慮，
    進而產生是否須諭知「連帶」負責之問題，藉以表彰共同正
    犯就同一義務事項，於執行目的之達成與否，均免或仍各負
    全責，而檢察官得對共同正犯中之一人、部分或全體，同時
    或先後加以執行之連帶意涵。換言之，共同正犯供「犯罪所
    用」物品之連帶沒收條件與否，首先固應考量有無重複執行
    之疑慮，此於沒收、追徵、抵償皆然，惟重點在於執行客體
    之代替物與否（見臺灣高等法院暨所屬法院99年法律座談會
    刑事類提案第31號）。故各共同正犯之間係採連帶追繳主義
    ，於裁判時僅諭知連帶追繳，不得就全體共同正犯之總所得
    ，對各該共同正犯分別重複諭知追繳。又共同正犯並非均於
    同一個案件中起訴，且修正前連續犯係以一罪論，惟每次之
    犯罪行為，共同正犯之參與人數亦非完全相同，彼此之犯罪
    所得自有不同，固於諭知連帶追繳財物時，應明確說明負連
    帶追繳責任之共同正犯及其數額，以釐清責任範圍（最高法
    院99年度台上字第1894號判決參照）。本件未扣案00000000
    00號行動電話（含ＳＩＭ卡）一支，係另案共同正犯林志清
    所有，供本案販賣第一級毒品犯罪所用之物，價值 700元，
    臺灣地方法院檢察署 100年度執從字第64號林志清毒品案件
    販賣毒品所得追繳 1700元（未扣案手機價值700元），業經
    判決確定。由林志清保管款內提領1700元匯入該署「臺灣地
    方法院檢察署301專戶」帳號；臺灣銀行嘉義分行000000000
    000 號帳戶內，俾辦理追繳其販毒所得等情，有臺灣地方法
    院檢察署嘉檢兆十100執從64字16919號函一紙在卷可憑（見
    本院卷第205至207頁）。原物（手機）具特定性，並無重複
    執行之疑慮，無庸諭知連帶沒收。唯本件手機全部不能沒收
    ，並已追繳手機價值 700元，有重複執行之疑慮，基於共犯
    各負全部責任之理論，應依毒品危害防制條例第 19條第1項
    宣告未扣案0000000000號行動電話（含ＳＩＭ卡）壹支，沒
    收，如全部或一部不能沒收時，連帶追徵其價額。未扣案之
    被告販賣第一級毒品所得之 1千元，係被告與另案共同正犯
    林志清販賣本案第一級毒品罪所得之財物，基於共犯各負全
    部責任之理論，且為避免執行時發生重複沒收、抵償之情形
    ，故各共同正犯之間係採連帶沒收主義，應依毒品危害防制
    條例第 19條第1項宣告連帶沒收，如全部或一部不能沒收時
    ，連帶追徵其價額。
六、被告暨其辯護人雖聲請調查0000000000號行動電話、000000
    0000號行動電話調閱97年10月21日通聯紀錄、聲請勘驗林志
    清0000000000號行動電話97年10月21日21時11分31秒至21時
    12分18秒監聽錄音內容。惟該通聯紀因錄音時間之經過已滅
    失，而監聽錄音內容經本院99年年度訴字第177號99年5月25
    日準備程序時作成勘驗筆錄，並踐行調查證據之程序，且本
    件事證已明確，又被告及其辯護人業已於本院審理時當庭捨
    棄（見本院卷第154頁），本院因認被告前開調查證據之聲
    請為不必要，該證據自不影響本院對於前揭事實之認定，自
    無庸再予調查，附此敘明。
據上論斷，應依刑事訴訟法第二百九十九條第一項前段，毒品危
害防制條例第四條第一項（修正前）、第十九條第一項，刑法第
十一條、第二條第一項、第二十八條、第四十七條第一項、第五
十九條，判決如主文。
本案經檢察官陳昭廷到庭執行職務。
中    華    民    國    100   年    8    月     2     日
                  刑事第六庭   審判長 法  官  陳朱貴
                                      法  官  林坤志
                                      法  官  蘇姵文
以上正本證明與原本無異。
如不服本判決應於收受判決後10日內向本院提出上訴書狀，並應
敘述具體理由；其未敘述上訴理由者，應於上訴期間屆滿後20日
內向本院補提理由書（均須按他造當事人之人數附繕本）「切勿
逕送上級法院」。
中    華    民    國    100   年    8    月     2     日
                                      書記官  鄭翔元
附錄論罪科刑法條：
毒品危害防制條例第4條第1項（修正前）
製造、運輸、販賣第一級毒品者，處死刑或無期徒刑；處無期徒
刑者，得併科新臺幣1 千萬元以下罰金。
【附表】：
┌───────────────────────┐
│第一則：                                      │
│1.日期時間:97 年 10 月 21 日 21 時 03 分 16 秒│
│           至21時04分22秒共1分6秒             │
│2.發話人 - 0000000000 (A)                     │
│  發話人 - 0000000000 (B)                     │
│3.通話內容 A: 你在哪裡?                       │
│           B: 你在哪裡?                       │
│           A: 我在那個，在這邊那個有沒有，人家│
│              在坐巴士的這裡。                │
│           B: 現在在哪? 哪裡啦? 哪裡?         │
│           A: 你、你，我怎麼沒看到你?         │
│           B: 沒有啦，我現在才剛要到而已。你說│
│              哪裡啦?                         │
│           A: 你就直直來(台語音)就對了。      │
│           B :哪裡?那你也要跟我說在那裡的一個 │
│              目標。                          │
│           A: 你就直直來 (台語音 )，快要到高速│
│              公路腳 (台語音 )啦。            │
│           B:好啦，好。                       │
├───────────────────────┤
│第二則:                                       │
│1.日期時間:97 年 10 月 21 日 21 時 07 分 47   │
│  秒至 21 時 08 分 20 秒共 33 秒              │
│2.監察電話: 0000000000 (呼叫方向-受話)        │
│  非監察電話: 0000000000                      │
│3.內容：                                      │
│  第 03 秒: 在家裡吃號仔 (台語音 )就好。      │
│  第 05 秒: 號仔較貴又較少 (台語音 )。好。好。│
│  第 07 秒: 這樣喔。                          │
│  第 14 秒: 暗了啦 (台語音)                   │
│  第 15 秒: 好。                              │
│  第 32 秒:您所撥的電話無回應。               │
├───────────────────────┤
│第三則:                                       │
│1. 日期時間: 97 年 10 月 21 日 21 時11 分 31  │
│    秒至 21 時 12 分 18 秒共 47 秒            │
│2. 受話人 - 0000000000 (A)                    │
│   發話人 - 0000000000 (B)                    │
│3. 通話內容：                                 │
│   A:嘿。                                     │
│   B:喂。                                     │
│   A:嘿。                                     │
│   B: 阿清，那個這樣人家說不要了，人家說要退啦│
│      。那說，我就跟你說那都比以前的還少勒。你│
│      。                                      │
│   A: 我，好啦。                              │
│   B: 不然就說。                              │
│   A: 我叫他退。                              │
│   B: 不然你就看他們有要補嗎? 還是怎樣。      │
│   A:好，你現在過來。                         │
│   B:啥?                                      │
│   A:一樣在剛剛那裡啦。                       │
│   B: 嘿，怎樣?                               │
│   A: 現在馬上過去啦。                        │
│   B: 那是要退，還是要怎樣?                   │
│   A: 補啊。                                  │
│   B: 要補嘛。                                │
│   A:嘿。                                     │
│   B:喔，好啦，好。                           │
└───────────────────────┘